# 同一控制下零对价取得净资产为负数的子公司

提问人：AK47M40 时间：2022-06-09 08:52:08
请教陈版主，A公司以零对价取得B公司100%股权，属同一控制，B公司原股东并未实际出资，合并日所有者权益项目仅有未分配利润-100万，A公司单体报表长期股权投资是否应按 0 元确认，资产负债表日合并报表是否仅将A公司、B公司报表加总即可，不需要做抵消分录了？
第二个问题就是资产负债表期初是否也应该合并子公司数据，应如何合并？
谢谢！

回答人：chenyiwei
在B公司构成“业务”的前提下：
1 、一般可以这样理解：“A公司单体报表长期股权投资是否应按 0 元确认，资产负债表日合并报表是否仅将A公司、B公司报表加总即可，不需要做抵消分录了”。
2 、A的合并资产负债表应追溯重述前期比较数据，将B纳入合并报表范围，由于B的权益项目仅有未分配利润-100万，故除了抵销内部往来和内部交易（如有）之外，无需其他抵销分录。